# YURI MARCELA PAJARITO VIRGÛEZ

# Ingeniera informática

### PERFIL PROFESIONAL

Soy profesional en Ingeniería informática con 10 años de experiencia en pruebas funcionales y no funcionales. Tengo amplia destreza en el manejo de las diferentes herramientas de gestión de pruebas (Testlink,Bugtracker,Jira),automatización (Sahi,selenium,python) y Devops.

Poseo alta capacidad de aprendizaje, compromiso, liderazgo, aportando ideas de mejoramiento continuo, cuento con disposición de adquirir nuevos conocimientos y experiencias para la gestión y coordinación en todas las fases de ciclo de pruebas en proyectos de software.

Excelentes relaciones interpersonales manteniendo comunicación con los involucrados del proyectos y compañeros, propiciando así un ambiente laboral de cordialidad y respeto.

Tengo Conocimientos en el sector Fintech manejo de postgresql, consulta logs en servidores Red Hat. En el sector farmacéutico Oracle E-Business Suite, software caja POS; en el sector de telecomunicaciones CRM, Prepago, BRM, SOAP UI, MySql, Linux, WebSox - Sap; en el sector de banca AS400.

2023 - Actual 2021 - 2023	Quality Assurance Specialist-Contractor RES(Resource Energy Solutions)
2017 - 2021	IVVQ Engineer SII -group Colombia
2014 - 2017	Coordinadora Proyectos QA Puntored
2012 - 2014	Analista de Calidad <b>Procesix – Testgroup</b>

# **EDUCACION**

2023	Curso:Selenium con Python Test Qa Automation Udemy
	Aprende a hacer pruebas de performance con JMeter Udemy.
	Curso Gestiona tu proyecto scrum con Jira Agile Udemy
2022	THP-UFT 12.0 Automation Udemy
	Curso de Automatización de Procesos RPA con UiPath Platzi
	<b>B1- Frances</b> Alianza Francesa de Medellín
2021	Scrum Máster Profesional Certificate - SMPC CertiProf
	Scrum Foundations Professional Certificate – SFPC CertiProf
2019	International Software Testing Qualifications Board Certified Tester Foundation Level
2018	B1 – English Natural English
2016	Ingeniera informática Universidad Santo Tomás
2012	Tecnólogo en análisis y Desarrollo de Sistemas de información Servicio Nacional de Aprendizaje "Sena"
2009	<b>Técnico en programación de software</b> Servicio Nacional de Aprendizaje "Sena"

# **EXPERIENCIA**

## **RES -Resource Energy Solutions**

Cargo: Quality Assurance Specialist-Contractor

Periodo: agosto 2023 - Actualmente

- Realizar pruebas funcionales de la aplicación web a través de metodología ágil.
- Reportar bugs en Jira.
- Validar corrección bugs.

# SII- group Colombia

Cargo: Devops Engineer

Clientes: Thales Colombia como IVVQ Engineer

Periodo: octubre 2021 - marzo 2023

- Reportar bugs en Jira.
- Validar corrección de Bugs.
- Realizar pruebas de performance con Jmeter

#### PUNTORED S.A.S.

Cargo: Coordinadora de calidad de software

Periodo: abril 2017 - octubre 2021

- Liderar, gestionar y coordinar el área de calidad del software.
- Asesorar durante la definición del alcance y la recopilación de requisitos para la empresa.
- Generar informes de gestión de proyectos en ejecución.
- Implementar proceso de OA, seguimiento de las actividades de testing.
- Contextualizar y realizar inducción ágil para el personal nuevo.

### Procesix - Testgroup

Cargo: Analista OA

Periodo: marzo 2014 - abril 2017 Clientes: Tigo une, Cruz Verde droguería.

- Diseñar de Casos de Prueba, estimar tiempos, gestión de pruebas, seguimiento de actividades de pruebas, generación de informes de gestión y administración de pruebas en ejecución.
- Implementar plantillas para generación de reportes; Apoyar la coordinación de pruebas.
- Contextualizar e inducción ágil del nuevo personal.

## Quality Vision Technologies S.A "Q-Vision"

Cargo: Analista calidad de software Periodo: marzo 2012- marzo 2014 Clientes: Colfondos, Colpatria, Tigo une.

- Analizar la documentación, diseñar de casos de prueba, ejecutar conjuntos de pruebas.
- Gestionar y administrar el marco de la herramienta de automatización q-matic.
- Modificar y generar plantillas para el seguimiento de las actividades, generación de informes basados en la metodología CMMI.

# **CONTACTO**



marcelapv2@gmail.com



+34 643220264 +57 3506537462



Bogotá, Colombia

https://www.linkedin.com/in/marcelapajarito-v/

## **HERRAMIENTAS**

Microsoft Office Jira Mantis Bug Tracker TestLink Sql Logs

